臺灣板橋地方法院刑事裁定　　　　　　100年度撤緩更字第2號
聲　請　人　臺灣板橋地方法院檢察署檢察官
受　刑　人　李平輝
上列聲請人因受刑人妨害性自主案件，聲請撤銷緩刑（九十九年
度執聲字第三七二三號），經本院於民國九十九年十二月八日以
九十九年度撤緩字第三一二號為撤銷緩刑之裁定後，受刑人不服
提起抗告，經臺灣高等法院於一００年一月二十五日撤銷原裁定
發回本院（一００年度抗字第五五號），本院更為裁定如下：
    主  文
聲請駁回。 
    理  由
一、聲請意旨略以：受刑人李平輝因妨害性自主案件（九十九年
    度執保字第三四四號），經臺灣板橋地方法院以九十九年度
    訴字第一六八一號（臺灣板橋地方法院檢察署九十九年度偵
    字第九七七四號）判處應執行有期徒刑一年十月，緩刑四年
    ，於民國九十九年八月三十日確定在案。受刑人竟於緩刑期
    前意圖為自己不法之所有，基於詐欺之犯意，於九十八年二
    月間某日，委託不知情之廖文滏以其所有之8591寶物交易網
    會員編號NO.0000000號帳號，替受刑人刊登佯欲出售帳號L0
    0000000 號天堂-22 女妖塞壬之訊息，迄同年二月二十五日
    ，羅承雨在其位於高雄市苓雅區○○○路二七二號住處上網
    看見該訊息，因而陷於錯誤，而委由鄭勝鴻代為購買該遊戲
    帳號，鄭勝鴻遂在其位於高雄縣仁武鄉（現已改制為高雄市
    仁武區）高楠村後港巷之住處，以電腦設備連結網際網路之
    方式，以新臺幣五千元代價代為購得上開遊戲帳號，並交付
    受刑人上開款項。詎受刑人竟於同年十月間某日向遊戲橘子
    數位科技股份有限公司申請變更密碼，而將上開帳號取回使
    用。嗣羅承雨於九十八年十月四日晚上七時許登入時，發現
    密碼業經更改而無法登入，報警循線查獲，而悉上情。受刑
    人另犯詐欺取財罪，經臺灣高雄地方法院於九十九年八月三
    十日以九十九年度簡字第三三九號判處得易科罰金之拘役五
    十五日，於九十九年十月四日確定。受刑人因有上揭之犯罪
    事由，足認其不知悔悟自新，原宣告之緩刑難收其預期效果
    ，而有執行刑罰之必要，合於刑法第七十五條之一第一項第
    一款所定得撤銷緩刑宣告之原因，爰依刑事訴訟法第四百七
    十六條規定聲請撤銷其緩刑之宣告等語。
二、按刑法第七十五條之一第一項第一款規定：「受緩刑之宣告
    而有下列情形之一，足認原宣告之緩刑難收其預期效果，而
    有執行刑罰之必要者，得撤銷其宣告：一、緩刑前因故意犯
    他罪，而在緩刑期內受六月以下有期徒刑、拘役或罰金之宣
    告確定者」。考其立法意旨略以：關於緩刑之撤銷，現行法
    第七十五條第一項固已設有二款應撤銷之原因；至得撤銷緩
    刑之原因，則僅於保安處分章內第九十三條第三項與撤銷假
    釋合併加以規定，體例上不相連貫，實用上亦欠彈性，爰參
    酌德國及奧地利現行立法例增訂得撤銷緩刑之原因，其中現
    行關於緩刑前或緩刑期間故意犯他罪，而在緩刑期內受得易
    科罰金之有期徒刑之宣告者，列為應撤銷緩刑之事由，因認
    過於嚴苛，而排除第七十五條應撤銷緩刑之事由，移列至得
    撤銷緩刑事由，俾使法官依被告再犯情節，而裁量是否撤銷
    先前緩刑之宣告。其次，如有前開事由，但判決宣告拘役、
    罰金時，可見行為人仍未見悔悟，有列為得撤銷緩刑之事由
    ，以資彈性適用，爰於第一項第一款、第二款增訂之。且本
    條採用裁量撤銷主義，賦予法院撤銷與否之權限，特於第一
    項規定實質要件為「足認原宣告之緩刑難收其預期效果，而
    有執行刑罰之必要」，供作審認之標準。亦即於「得」撤銷
    緩刑之情形，法官應依職權本於合目的性之裁量，妥適審酌
    被告所犯前後數罪間，關於法益侵害之性質、再犯之原因、
    違反法規範之情節是否重大、被告主觀犯意所顯現之惡性及
    其反社會性等情，是否已使前案原為促使惡性輕微之被告或
    偶發犯、初犯改過自新而宣告之緩刑，已難收其預期之效果
    ，而確有執行刑罰之必要，此與刑法第七十五條第一項所定
    二款要件有一具備，即毋庸再行審酌其他情狀，應逕予撤銷
    緩刑之情形不同，先予敘明。
三、經查，本件受刑人於前述緩刑期間前即九十八年二月間某日
    ，故意犯詐欺取財罪，經臺灣高雄地方法院以九十九年度簡
    字第三三九號判處得易科罰金之拘役五十五日，於九十九年
    十月四日確定，固有上揭刑事簡易判決書及臺灣高等法院被
    告前案紀錄表等件在卷足憑。惟受刑人於九十八年二月間某
    日所犯之詐欺取財罪，係其於九十八年三、四月間某日、九
    十九年三月八日所犯妨害性自主罪，而經本院於九十九年七
    月二十九日以九十九年度訴字第一六八一號判處應執行有期
    徒刑一年十月並宣告緩刑四年，嗣於九十九年八月三十日確
    定之判決前所為，此有本院九十九年度訴字第一六八一號刑
    事判決書一份在卷足參，且所犯之詐欺取財罪亦與宣告緩刑
    之妨害性自主罪，於手段、目的上並無何類似或關聯性，且
    前後二案侵害法益、犯罪原因均不相同，而聲請人亦未敘明
    任何具體事證，以佐證受刑人原宣告之緩刑難收其預期效果
    ，而有執行刑罰之必要，以符合現行刑法第七十五條之一第
    一項第一款所定得撤銷緩刑宣告之規定，是聲請人聲請撤銷
    受刑人之緩刑宣告，容有未洽，為無理由，應予駁回。
四、依刑事訴訟法第二百二十條，裁定如主文。
中    華    民    國   100    年    3     月    8     日
                  刑事第二十庭  法  官  林家賢

以上正本證明與原本無異。
如不服本裁定應於送達後五日內向本院提出抗告狀（應附繕本）
，抗告於臺灣高等法院。
                                 書記官  許清秋 
中    華    民    國   100    年    3     月    8     日